【裁判字號】    89,易,211
【裁判日期】    890308
【裁判案由】    竊盜
【裁判全文】
臺灣屏東地方法院刑事判決                          八十九年度易字第二一一號
    公  訴  人  臺灣屏東地方法院檢察署檢察官
    被      告  乙○○
右列被告因竊盜案件，經檢察官提起公訴（八十九年度偵字第二四四號）暨移送併辦
（八十九年度偵字第四０二號），本院判決如左：
    主  文
乙○○連續竊盜，處有期徒刑肆月。
    事  實
一、乙○○基於意圖為自己不法之所有之概括犯意，（一）先於民國（下同）八十八
    年十二月三十日九時三十分許，見停放在屏東縣林邊鄉○○村○○路五號前，甲
    ○○所有ＰＫＸ─四五二號重型機車一部，錀匙未取下，即以該錀匙扭動錀匙孔
    ，啟動電門，將該車竊取得手騎用。嗣於同日晚上八時，在屏東縣新埤鄉○○村
    ○○路段為警盤查而查獲。（二）復承前竊盜犯意又於八十九年一月二日上午九
    時三十五分許，在屏東縣潮州鎮○○○○○路口，趁員警黃明俊等人執行勤務不
    注意之際，見警車錀匙未取下，竟以該錀匙扭動錀匙孔，啟動電門方式竊取屏東
    縣警察局潮州分局所有之車號ＤＯ─八七０一號警用巡邏車乙部，得手後據為己
    用，迨八十九年一月二日上午十一時三十分許，乙○○駕駛上開警車停放在高雄
    市榮民總醫院前時，為警查獲。
二、案經屏東縣警察局潮州分局移送先後移送台灣屏東地方法院檢察署檢察官偵查起
    訴暨移送併辦。
    理  由
一、右揭事實，業據被告乙○○在警訊中坦承不諱，其於本院雖辯稱：不知道發生何
    事云云。惟查，事實（一）之事實，除據被告於屏東縣警察局潮州分局八十八年
    十二月三十日警訊中之自白不諱外，復有被害人甲○○於警訊時指訴上開時、地
    失竊機車在卷可稽，又有贓物認領保管單、車藉作業系統─查詢認可資料表各一
    紙在卷可參；事實（二）之事實，除據被告於警偵訊中坦認不諱外，且有目擊證
    人蘇浩然於警訊時證述在卷，復有警員黃明俊製作之報告警車失竊情形之報告書
    在卷可考，事證明確，其犯行堪以認定。
一、核被告所為，係犯刑法第三百二十條第一項之普通竊盜罪，又其先後二次犯行，
    時間緊接，各構成犯罪要件相同，顯係基於概括犯意為之，應依連續犯各論以一
    罪，並加重其刑。事實（一）之事實雖未據公訴人起訴，而移送併辦，然本院認
    有裁判上一罪關係，基於審判不可分原則，自得一併予以審究。爰酌被告之品行
    、犯罪動機、目的、手段、所生之危害及其犯有後天免疫缺乏症候群病症，造成
    行為異常、幻聽、情緒不穩及犯罪後之態度尚佳等一切情狀，從輕量處如主文所
    示之刑。
據上論斷，應依刑事訴訟法第二百九十九條第一項前段、刑法第三百二十條第一項、
第五十六條，罰金罰鍰提高標準條例第一條前段，判決如主文。
本案經檢察官呂乾坤到庭執行職務。
中      華      民      國     八十九     年      三     月      八     日
                                      臺灣屏東地方法院刑事第一庭
                                          法  官    陳定國
右正本證明與原本無異。
對於本判決如有不服應於收受送達後十日內向本院提出上訴書狀上訴於台灣高等法院
高雄分院並按他造當事人之人數附具繕本。
                                          書記官   丁廣飛
中      華      民      國     八十九     年      三     月      八     日
附錄本判決科刑法條全文：
刑法第三百二十條第一項：
意圖為自己或第三人不法之所有，而竊取他人之動產者，為竊盜罪，處五年以下有期
徒刑、拘役或五百元以下罰金。


司法院資訊處製作；財團法人民間司法改革基金會備份。
